【裁判字號】    99,訴,510
【裁判日期】    990618
【裁判案由】    違反槍砲彈藥刀械管制條例
【裁判全文】
臺灣臺南地方法院刑事判決               99年度訴字第510號
公  訴  人  臺灣臺南地方法院檢察署檢察官
被      告  乙○○
選任辯護人  張仁懷律師
上列被告因槍砲彈藥刀械管制條例案件，經檢察官提起公訴（九
十九年度偵字第五二０六號），經本院判決如下：
    主  文
乙○○未經許可，持有可發射子彈具有殺傷力之土造鋼管槍，處
有期徒刑壹年捌月，併科罰金新臺幣伍萬元，罰金如易服勞役，
以新臺幣壹仟元折算壹日。緩刑肆年，緩刑期間付保護管束，並
應依執行檢察官之命令，向指定之公益團體、地方自治團體或社
區，提供貳佰肆拾小時之義務勞務。扣案可發射子彈具有殺傷力
之土造鋼管槍壹枝（槍枝管制編號0000000000號）、
制式霰彈參顆、擦槍布壹包、擦槍工具壹組均沒收。
    事實
一、乙○○於民國九十八年三月間，向綽號「阿志」真實姓名年
    籍不詳之成年男子購得具殺傷力土造鋼管槍一枝（槍枝管制
    編號0000000000號）與可供上述鋼管槍使用之具
    殺傷力、口徑１２ＧＡＵＧＥ制式霰彈五顆，即未經許可而
    無故持有上開槍、彈並置於其位於臺南縣仁德鄉○○路一八
    三巷七號住處。嗣於九十九年三月十七日上午十時四十五分
    許，經警持搜索票在其前開住處查獲，並扣得前開槍、彈，
    及均屬乙○○所有，且供其持有前開槍彈所用之擦槍布一包
    、擦槍工具一組、與不具殺傷力之以金屬彈殼組合直徑９ｍ
    ｍ金屬彈頭之子彈一顆等物。
二、案經臺南市警察局移送臺灣臺南地方法院檢察署檢察官偵查
    起訴。
    理  由
一、上揭犯罪事實業據被告乙○○於本院審理時坦承在卷，並有
    土造鋼管槍一支（槍枝管制編號0000000000號）
    ，及制式霰彈五顆（其中二顆於鑑定時業經試射）、擦槍布
    一包、擦槍工具一組等物在案可參，被告於本院審理時之自
    白與事實相符，堪以採信。又扣案之土造鋼管槍一支（槍枝
    管制編號0000000000號），及供該槍使用具殺傷
    力制式霰彈五顆均具殺傷力等情，業據內政部警政署刑事警
    察局鑑定屬實，有該局九十九年三月三十一日刑鑑字第０九
    九００三九四二八號鑑驗定書各一份在卷可稽。從而，被告
    持有可發射子彈具有殺傷力之土造鋼管槍一支及具殺傷力之
    霰彈五顆之犯行，均堪認定，應依法論科。
二、故核被告所為係犯槍砲彈藥刀械管制條例第八條第四項之未
    經許可持有可發射子彈具殺傷力之土造鋼管槍罪、同條例第
    四項未經許可持有子彈罪。被告以一持有行為觸犯前開二罪
    名，為想像競合犯，應依刑法第五十五條之規定，從一重之
    未經許可持有可發射子彈具殺傷力之土造鋼管槍罪處斷。又
    被告向綽號「阿志」真實姓名年籍不詳之成年男子購得前開
    槍彈時，尚未成年，社會經驗非豐，智慮淺薄，且依本案卷
    證所示，並無證據顯示被告曾持該槍彈以作奸犯科之用，影
    響社會治安情節非重。是本院審酌被告未經許可持有土造鋼
    管槍及霰彈之舉，雖屬於法有違，自應接受刑事懲罰，然考
    量前開情事，認非無顯可憫恕之情狀，逕以量處本罪法定最
    低刑仍有法重情輕之憾，爰依刑法第五十九條之規定，酌減
    其刑。爰審酌被告犯罪動機、手段、目的、手段、對社會及
    人身安全威脅之程度，犯後始終坦承持有犯行之態度，量處
    如主文所示之刑，並就罰金部分，諭知易服勞役之折算標準
    ，以示懲儆。另被告前未曾受有期徒刑以上刑之宣告，有台
    灣高等法院被告前案紀錄表一份在卷可憑，經此起訴審判之
    刑事程序，應知所警惕，信無再犯之虞，本院因認所宣告之
    刑以暫不執行為適當，併諭知緩刑四年，以勵自新。另為使
    被告於緩刑期內受充分之教化與輔導，預防其再度犯罪，而
    確實達成緩刑之目的，並宣告於緩刑期內向指定之公益團體
    、地方自治團體或社區，提供二百四十小時之義務勞務，併
    依刑法第九十三條第一項第二款之規定，諭知於緩刑期內併
    付保護管束。另被告持有可發射子彈具有殺傷力之土造鋼管
    槍一支及具殺傷力之霰彈三顆（被告原購得五顆，其中二顆
    業經鑑定單位試射）均為違禁物，應依刑法第三十八條第一
    項第一款之規定沒收之；另扣案擦槍布一包、擦槍工具一組
    等物，均為被告所有，且供其持有前開槍彈之用等情，業經
    其於警詢中供述明確（參見警卷第四頁），爰依刑法第三十
    八條第一項第二款之規定沒收之。另刑事警察局試射之霰彈
    二顆，已無殺傷力，與本不具殺傷力之以金屬彈殼組合直徑
    ９ｍｍ金屬彈頭之子彈一顆，均非違禁物，爰不另為沒收諭
    知，附此敘明。
據上論斷，應依刑事訴訟法第二百九十九條第一項前段，槍砲彈
藥刀械管制條例第八條第四項、第十二條第四項，刑法第十一條
前段、第五十五條、第五十九條、第四十二條第二項、第三項、
第七十四條第一項第一款、第二項第五款、第九十三條第一項、
第三十八條第一項第一款、第二款，判決如主文。
本案經檢察官甲○○到庭執行職務。
中    華    民    國    99    年    6     月    18    日
                刑事第十二庭  審判長法  官  卓穎毓
                                    法  官  莊玉熙
                                    法  官  周宛瑩
以上正本證明與原本無異。
如不服本判決應於收受本判決後10日內向本院提出上訴書狀，並
應敘述具體理由。其未敘述上訴理由者，應於上訴期間屆滿後20
日內向本院補提理由書狀（均須按他造當事人之人數附繕本）「
切勿逕送上級法院」。
                                    書記官  林書婷
中    華    民    國    99    年    6     月    21    日
附錄法條：
槍砲彈藥刀械管制條例第8條
未經許可，製造、販賣或運輸鋼筆槍、瓦斯槍、麻醉槍、獵槍、
空氣槍或第4條第1項第1款所定其他可發射金屬或子彈具有殺傷
力之各式槍砲者，處無期徒刑或5年以上有期徒刑，併科新臺幣1
千萬元以下罰金。未經許可，轉讓、出租或出借前項所列槍枝者
，處5年以上有期徒刑，併科新臺幣1千萬元以下罰金。
意圖供自己或他人犯罪之用，而犯前二項之罪者，處無期徒刑或
7年以上有期徒刑，併科新臺幣1千萬元以下罰金。
未經許可，持有、寄藏或意圖販賣而陳列第1項所列槍枝者，處3
年以上10年以下有期徒刑，併科新臺幣700萬元以下罰金。
第 1 項至第 3 項之未遂犯罰之。
槍砲彈藥刀械管制條例第12條
未經許可，製造、販賣或運輸子彈者，處1年以上7年以下有期徒
刑，併科新台幣500萬元以下罰金。
未經許可，轉讓、出租或出借子彈者，處6月以上5年以下有期徒
刑，併科新台幣300萬元以下罰金。
意圖供自己或他人犯罪之用，而犯前二項之罪者，處3年以上10
年以下有期徒刑，併科新台幣700萬元以下罰金。
未經許可，持有、寄藏或意圖販賣而陳列子彈者，處5年以下有
期徒刑，併科新台幣300萬元以下罰金。
第 1 項至第 3 項之未遂犯罰之。


司法院資訊處製作；財團法人民間司法改革基金會備份。
